臺灣雲林地方法院刑事裁定
110年度聲字第742號
聲  請  人  臺灣雲林地方檢察署檢察官
受  刑  人  戴子霳




上列聲請人因對受刑人數罪併罰有二裁判以上，聲請定其應執行
之刑（110年度執緝字第242號），本院裁定如下：
    主  文
戴子霳所犯如附表所示之罪，所處如附表所示之刑，應執行有期
徒刑貳年伍月。
    理  由
一、聲請意旨略以：受刑人戴子霳因犯詐欺等案件，先後經判決
    確定如附表，符合數罪併罰之要件，應依刑法第53條及第51
    條第5款之規定，聲請定其應執行之刑，爰依刑事訴訟法第4
    77條第1項規定聲請裁定。
二、按刑法第50條第1項規定：「裁判確定前犯數罪者，併合處
    罰之。但有下列情形者，不再此限。一、得易科罰金之罪與
    不得易科罰金之罪。二、得易科罰金之罪與不得易服社會勞
    動之罪。三、得易服社會勞動之罪與不得易科罰金之罪。四
    、得易服社會勞動之罪與不得易服社會勞動之罪。」；第2
    項則規定：「前項但書情形，受刑人請求檢察官聲請定應執
    行刑者，依第51條規定定之」。次按數罪併罰，有二裁判以
    上者，依第51條之規定，定其應執行之刑，刑法第53條定有
    明文。又數罪併罰，分別宣告其罪之刑，如宣告多數有期徒
    刑者，於各刑中之最長期以上，各刑合併之刑期以下，定其
    刑期。但不得逾30年。刑法第51條第5款亦定有明文。
三、經查：㈠受刑人戴子霳因犯如附表所示之竊盜、詐欺等5罪，
    經臺灣高雄地方法院、臺灣彰化地方法院及本院先後判處如
    附表所示之罪刑，均分別確定在案，有卷內所附各該判決及
    臺灣高等法院被告前案紀錄表1份在卷可稽。㈡受刑人犯附表
    編號4至5所示之罪均為不得易科罰金、不得易服社會勞動之
    罪，編號1至3所示之罪均為得易科罰金、得易服社會勞動之
    罪，即符合刑法第50條第1項但書第1款例外不得併合處罰之
    情形，依同條第2項之規定應由受刑人請求檢察官聲請定應
    執行刑，而本件係受刑人請求檢察官向法院聲請定應執行刑
    ，此有臺灣雲林地方檢察署刑法第50條第1項但書案件是否
    請求定應執行刑調查表1份在卷可佐。又數罪併罰中之一罪
    ，依刑法規定得易科罰金，若因與不得易科之他罪併合處罰
    結果而不得易科罰金時，原可易科部分所處之刑，自亦無庸
    為易科折算標準之記載（司法院釋字第144號解釋意旨參照
    ），是受刑人所犯如附表編號1至3所示之罪，原雖得易科罰
    金，然與其所犯不得易科罰金之如附表編號4至5所示之罪併
    合處罰之結果，於定執行刑時，自不得併予諭知易科罰金之
    折算標準。是聲請人依刑法第50條第2項規定，經受刑人之
    請求，以本院為最後事實審法院向本院聲請定其應執行之刑
    ，核屬正當。爰審酌受刑人所犯各罪之罪名異同、犯罪情節
    、時間差距及所生危害等各情，兼顧刑罰衡平及矯治更生，
    暨考量受刑人對定應執行刑之意見（本院卷第51頁）等一切
    情狀，定其應執行之刑如主文所示。　　
四、依刑事訴訟法第477條第1項，刑法第50條、第53條、第51條
    第5款，裁定如主文。
中　　華　　民　　國　　110 　年　　10　　月　　27　　日
                  刑事第三庭    法  官  蔡美華
以上正本證明與原本無異。
如不服本裁定應於送達後5日內向本院提出抗告狀。
                                書記官　蔡瀞萱
中　　華　　民　　國　　110 　年　　10　　月　　27　　日
附表：受刑人戴子霳定應執行刑案一覽表
 編     號            1           2           3  罪     名  竊盜 竊盜 竊盜  宣  告  刑  有期徒刑3月 有期徒刑6月 有期徒刑3月  犯 罪 日 期  109年8月28日 109年8月28日 109年9月6日  偵 查 機 關  年 度 案 號  臺灣高雄地方檢察署109年度速偵字第3000號 臺灣高雄地方檢察署109年度速偵字第3000號 臺灣高雄地方檢察署109年度偵字第20537號 最後事實審 法     院 臺灣高雄地方法院 臺灣高雄地方法院 臺灣高雄地方法院  案     號 109年度簡字第3250號 109年度簡字第3250號 110年度簡字第101號  判 決 日 109年10月30日 109年10月30日 110年2月24日 確定判決 法     院 臺灣高雄地方法院 臺灣高雄地方法院 臺灣高雄地方法院  案     號 109年度簡字第3250號 109年度簡字第3250號 110年度簡字第101號  確 定 日 109年12月9日 109年12月9日 110年3月31日  是否為得易科罰金之案件 得聲請易科罰金、得聲請易服社會勞動 得聲請易科罰金、得聲請易服社會勞動 得聲請易科罰金、得聲請易服社會勞動 備       註  ①臺灣高雄地方檢察署110年度執字第432號 ②編號1至2合併定應執行刑為有期徒刑7月 ①臺灣高雄地方檢察署110年度執字第432號 ②編號1至2合併定應執行刑為有期徒刑7月 臺灣高雄地方檢察署110年度執字第2862號  

 編     號            5           6 （以下空白）     罪     名  詐欺 詐欺   宣  告  刑  有期徒刑1年2月 有期徒刑1年4月   犯 罪 日 期  109年11月11日 109年11月9日   偵 查 機 關  年 度 案 號  臺灣彰化地方檢察署109年度偵字第12914號 臺灣雲林地方檢察署109年度偵字第8038號  最後事實審 法     院 臺灣彰化地方法院 臺灣雲林地方法院   案     號 110年度訴字第266號 109年度訴字第921號   判 決 日 110年4月13日 110年6月1日  確定判決 法     院 臺灣彰化地方法院 臺灣雲林地方法院   案     號 110年度訴字第266號 109年度訴字第921號   確 定 日 110年5月18日 110年7月5日   是否為得易科罰金之案件 否 否  備       註  臺灣彰化地方檢察署110年度執字第2513號 臺灣雲林地方檢察署110年度執字第1858號